臺灣屏東地方法院刑事判決　　　　　　　　　　　　　　　九十一年度自字第五號
　　自　訴　人　甲○○
　　被　　　告　乙○○○
右列被告因侵占案件，經自訴人提起自訴，本院判決如左：
     主  文
乙○○○無罪。
     理  由
一、自訴意旨如附件自訴狀所載。
二、按犯罪事實應依證據認定之，無證據不得推定其犯罪事實，不能證明被告犯罪者
    ，應諭知無罪之判決，刑事訴訟法第一百五十四條、第三百零一條第一項分別定
    有明文。又犯罪事實之認定，應憑真實之證據，倘證據是否真實尚欠明確，自難
    以擬制推測之方法，為其判斷之基礎。且認定犯罪事實之證據係指足以認定被告
    確有犯罪行為之積極證據資料而言，該項證據自須適合於被告犯罪事實之認定，
    始得採為斷罪資料。故刑事訴訟上之證明資料，無論其為直接或間接證據，均須
    達於通常一般人均不致有所懷疑，而得確信其為真實之程度，始得據為有罪之認
    定，若關於被告是否犯罪之證明未能達此程度，而有合理懷疑之存在，致使無從
    形成有罪之確信，根據罪證有疑，利於被告之證據法則，即不得據為不利被告之
    認定（最高法院五十三年臺上字第六五六號、二十九年上字第三一０五號、七十
    六年度臺上字第四九八六號及三十二年上字第六七號判例參照）。再按被害人之
    陳述如無瑕疵，且就其他方面調查又與事實相符，固足採為科刑之基礎，倘其陳
    述尚有瑕疵，則在未究明前，遽採為論罪科刑之根據，即難認為適法（最高法院
    六十一年台上字第三０九九號判例參照）。
三、訊之被告乙○○○堅決否認有何侵占情事，辯稱略以：該電動車係自訴人贈與伊
    與自訴人所生、現由其監護教養之子之禮物，並非自訴人所有，伊始拒絕返還予
    自訴人等語。經查，該電動車係自訴人所購買，以供其與被告所生之子遊戲所用
    等情，為自訴人所自承在卷，則自訴人以居於父親之身分，購買前述電動車供兒
    子遊戲，當係基於父子天性、疼愛關護之心所為，是不論該等玩具之價值或功能
    為何，苟非自訴人於交付該車時，即時表明其僅係暫時供其子遊戲之用，否則依
    其行為之外觀，衡諸常情均堪認係贈與其子無訛，再者，雖自訴人於本院審理時
    一再陳稱其將該車交付予其子時，實無贈與之意，然查自訴人並未就此有所舉證
    ，自難僅憑自訴人此一顯與常情不符之指述，遽認其確無將該車贈與其子之意，
    是被告前揭辯詞，應堪採信，此外，本院復查無其他積極證據足認被告有自訴意
    旨所指侵占犯行，揆諸前揭法條及判例意旨，即應為有利於被告之認定，為其無
    罪之諭知。
據上論斷，應依刑事訴訟法第三百零一條第一項，判決如主文。
中      華      民      國九十一      年    三    月    二十五    日
                                      臺灣屏東地方法院刑事第一庭
                                          審判長法  官  潘正屏
                                                法  官  楊中琪
                                                法  官  林世民
右正本證明與原本無異。
自訴人如不服本判決應於收受本判決後送達後十日內向本院提出上訴書狀，其未敘述
上訴理由者，並得於提起上訴後十日內向本院補提理由書狀（均須按他造當事人之人
數附繕本）「切勿逕送上級法院」
被告乙○○○不得上訴。
                                                書記官  薛慧茹
中      華      民      國      九十一     年    三    月    二十五    日
